【裁判字號】    97,聲,698
【裁判日期】    970425
【裁判案由】    發還擔保金
【裁判全文】
臺灣板橋地方法院民事裁定               97年度聲字第698號
聲  請  人
即  債權人  騰傑企業有限公司
法定代理人  丙○○
相  對  人
即  債務人  金龍保全股份有限公司
法定代理人  林綵蘩
            乙○○○
            甲○○
上列聲請人聲請發還擔保金事件，本院裁定如下：
    主      文
聲請人於臺灣桃園地方法院九十三年度存字第三二六五號擔保提
存事件一案所提存之擔保金新臺幣玖萬肆仟伍佰元准予發還。
聲請程序費用由相對人負擔。
    理      由
一、按訴訟終結後，供擔保人證明已定20日以上之期間，催告受
    擔保利益人行使權利而未行使者，或法院依供擔保利益人之
    聲請，通知受擔保利益人於一定期間內行使權利並向法院為
    行使權利之證明而未證明者，法院應依供擔保人之聲請，以
    裁定命返還其提存物或保證書，民事訴訟法第104 條第1 項
    第3 款定有明文，依同法第106 條之規定，於其他依法令供
    訴訟上之擔保者，亦準用之。
二、本件聲請意旨略以：聲請人與相對人間假處分事件，聲請人
    前依本院93年度裁全字第7782號民事裁定，為擔保假處分，
    曾提供如主文第1項所示之新臺幣94,500 元為擔保金，並以
    臺灣桃園地方法院93年度存字第3265號提存事件提存後，聲
    請對相對人之財產予以假處分在案。茲因聲請人已撤回假處
    分執行程序，聲請人亦聲請本院催告相對人行使權利，經本
    院以97年度聲字第206 號發函通知相對人在案，迄今其所定
    21日之期間應已屆滿，而相對人仍未行使權利，為此提出本
    院93年度裁全字第7782號民事裁定、桃園地方法院93年度存
    字第3265號提存書、桃院木執93年執全二字第2620號執行命
    令、板院輔民誼97年度聲字第206號函等影本各1件，聲請發
    還擔保金等語。
三、經查聲請人前開主張，業據其提出上開證據為證，並經本院
    依職權調閱本院93年度裁全字第7782號、桃園地院93年度執
    全字第2620號假處分保全程序暨執行卷、桃園地院93年度存
    字第3265號擔保提存卷及本院97年度聲字第206 號聲請催告
    行使權利卷核閱屬實，復有臺灣桃園地方法院97年4月3日桃
    院永資檔字第0970010134號函、本院民事紀錄科查詢表4 紙
    在卷為證，聲請人之聲請意旨核與民事訴訟法第104條第1項
    第3款規定相符，應予准許。
四、爰依民事訴訟法第95條、第78條，裁定如主文。
中    華    民    國    97    年    4     月    25    日
                  民事第二庭法  官  鍾啟煌
以上正本證明與原本無異。
如不服本裁定應於送達後10日內向本院提出抗告狀，並應繳納抗
告裁判費新臺幣1,000 元。
中    華    民    國    97    年    4     月    25    日
                            書記官  張國仁


司法院資訊處製作；財團法人民間司法改革基金會備份。
